【裁判字號】    90,訴,1266
【裁判日期】    900620
【裁判案由】    毒品危害防制條例
【裁判全文】
臺灣臺中地方法院刑事判決                          九十年度訴字第一二六六號
    公  訴  人  臺灣臺中地方法院檢察署檢察官
    被      告  甲○○
右列被告因違反毒品危害防制條例案件，經檢察官提起公訴（九十年度毒偵字第一八
九一號），本院判決如左：
    主  文
甲○○連續施用第一級毒品，累犯，處有期徒刑壹年，扣案之第一級毒品海洛因壹包
（驗餘淨重零點陸零公克，包裝重零點貳伍公克）及殘沾（量微無法秤重）第一級毒
品海洛因之香煙壹支均沒收銷燬之；又連續施用第二級毒品，累犯，處有期徒刑玖月
。應執行有期徒刑壹年柒月，扣案之第一級毒品海洛因壹包（驗餘淨重零點陸零公克
，包裝重零點貳伍公克）及殘沾（量微無法秤重）第一級毒品海洛因之香煙壹支均沒
收銷燬之。
    事  實
一、甲○○前曾於民國八十五年二月二十六日、八十五年五月八日，因違反藥事法及
    麻醉藥品管理條例案件，經本院及臺灣高等法院臺中分院各判處有期徒刑一年二
    月、七月確定，後上開二罪並經臺灣高等法院臺中分院於八十六年一月十六日以
    八十六年度聲字第四二號定應執行之刑為有期徒刑一年七月，並於八十六年六月
    十日執行完畢，復因施用第一、二級毒品海洛因及安非他命案件，經本院以八十
    八年度毒聲字第六一四五號裁定送臺灣臺中看守所附設勒戒所觀察、勒戒後，其
    結果認無繼續施用毒品之傾向，由臺灣臺中地方法院檢察署檢察官於八十八年十
    一月九日以八十八年度毒偵字第一五三０號違反毒品危害防制條例案件為不起訴
    處分確定，後於八十八年十一月二十五日、八十九年五月二十五日再度為警查獲
    其施用第一、二級毒品海洛因、安非他命，並經本院裁定送觀察、勒戒（八十九
    年度毒聲字第一八一四號），其結果認有繼續施用毒品之傾向（此部分另經本院
    於八十九年八月十七日以八十九年度訴字第一四六五號刑事判決判處甲○○連續
    施用第一級毒品，累犯，處有期徒刑拾月，扣案摻有海洛因之香菸壹支，沒收銷
    燬之；又連續施用第二級毒品，累犯，處有期徒刑柒月；應執行有期徒刑壹年參
    月，扣案摻有海洛因之香菸壹支，沒收銷燬之，並於八十九年九月十一日確定在
    案），並另經本院於八十九年六月二十六日以八十九年度毒聲字第三七三八號裁
    定送戒治處所施以強制戒治壹年（於八十九年六月二十六日入戒治所），後並於
    八十九年十一月二十七日，經本院以八十九年度毒聲字第六九七六號裁定停止戒
    治，所餘戒治期間，付保護管束（於九十年一月十日出戒治所）。詎甲○○於強
    制戒治付保護管束期間內，猶不知警惕，竟另基於施用第一級毒品海洛因之概括
    犯意，自九十年三月初某日起至九十年四月三日止，以平均一星期施用約三十次
    之量，在其臺中縣梧棲鎮○○里○○路○段二三四號家中，以將少許第一級毒品
    海洛因粉末羼入香煙內，再點火施用之方式，連續施用第一級毒品海洛因多次；
    又另基於施用二級毒品安非他命之概括犯意，自九十年三月初某日起至九十年四
    月三日止，以平均一星期施用約三十次之量，在其上址家中，以將少許第二級毒
    品安非他命放於玻璃球內以火燒烤使成煙霧再吸其煙霧之方式，連續施用第二級
    毒品安非他命多次。迨至九十年四月三日下午八時許，在臺中縣龍井鄉○○村○
    ○路○段一巷二號蔡章丁（所涉毒品案件另案由檢察官偵辦中）租住處，為警當
    場查獲，並扣得屬其所有之第一級毒品海洛因一包（驗餘淨重０點六０公克，包
    裝重０點二五公克）及殘沾（量微無法秤重）第一級毒品海洛因之香煙一支。另
    並經本院以九十年度毒聲字第一七五七號裁定撤銷停止戒治，再令入戒治處所施
    以強制戒治（現即因此在臺灣臺中戒治所強制戒治中）。
二、案經臺中縣警察局清水分局報請臺灣臺中地方法院檢察署檢察官偵查起訴。
    理  由
一、右揭事實，業據被告甲○○於本院審理時均坦承不諱，而被告於為警查獲後經採
    其尿液送請鑑驗，其結果甲基安非他命及嗎啡確均呈陽性反應，此有臺中縣衛生
    局檢驗尿水報告書一紙附卷可參。又扣案之不明成分白色粉末一包經送請法務部
    調查局鑑定之結果，亦確含海洛因成分（驗餘淨重０點六０公克，包裝重０點二
    五公克），亦有法務部調查局鑑定通知書（00000000）一紙在卷可資佐
    證，則被告就其有施用第一、二級毒品海洛因及安非他命之自白核與事實相符。
    另被告係經送強制戒治已屆滿三月，其成績經評定為合格，認無繼續戒治之必要
    ，始經本院裁定停止戒治，付保護管束等情，足認被告於經戒治後確已斷癮，故
    被告此次於保護管束期間再為施用第一、二級毒品之犯行，應確係另行起意無訛
    ，且被告此次在保護管束期間內，始各另行起意施用第一、二級毒品，亦非阻卻
    犯罪之事由（最高法院八十九年臺非字第九十號判決參照），本件事證明確，被
    告三犯施用第一級毒品海洛因與第二級毒品安非他命之犯行洵堪認定。
二、按海洛因係毒品危害防制條例所定之第一級毒品，而安非他命則係同條例所稱之
    第二級毒品，均不得非法施用。是核被告所為，係犯毒品危害防制條例第十條第
    一項之施用第一級毒品罪及同條第二項之施用第二級毒品罪。查被告為供施用第
    一級毒品及第二級毒品而持有各該級毒品之低度行為，應各為施用之高度行為所
    吸收，均不另論罪。次查被告先後多次施用第一級毒品與先後多次施用第二級毒
    品之犯行，時間緊接，所犯構成要件相同，顯均係基於概括犯意反覆為之，均應
    依連續犯之規定論以一罪，並均依法加重其刑。又查被告所犯上開二罪，犯意各
    別，罪質互殊，應予分論併罰。末查被告前曾於八十五年二月二十六日、八十五
    年五月八日，因違反藥事法及麻醉藥品管理條例案件，經本院及臺灣高等法院臺
    中分院各判處有期徒刑一年二月、七月確定，後上開二罪並經臺灣高等法院臺中
    分院於八十六年一月十六日以八十六年度聲字第四二號定應執行之刑為有期徒刑
    一年七月，並於八十六年六月十日執行完畢，有臺灣臺中地方法院檢察署刑案資
    料查註紀錄表及臺灣高等法院被告全國前案紀錄表各一份附卷可稽，被告前受有
    期徒刑執行完畢，於五年以內再犯本件有期徒刑以上之二罪，為累犯，應依刑法
    第四十七條規定遞加重其刑。爰審酌被告之素行、施用毒品係戕害自身健康、施
    用第一、二級毒品之次數、期間長短、犯罪之動機、目的、所生危害及犯後坦承
    犯行態度尚屬良好等一切情狀，分別量處如主文所示之刑，並定其應執行之刑，
    以示懲儆。
三、扣案之第一級毒品海洛因一包（驗餘淨重０點六０公克，包裝重０點二五公克）
    ，為查獲之毒品，應依毒品危害防制條例第十八條第一項前段之規定宣告沒收銷
    燬之。另扣案之殘沾（量微無法秤重）第一級毒品海洛因之香煙一支，其上殘沾
    之海洛因（被告坦承係第一級毒品海洛因，且被告尿液經送驗後，驗出有嗎啡陽
    性反應，應為海洛因無誤），因與香煙一支已無從剝析分離，該香煙一支亦應視
    為違禁物，同屬查獲之毒品，亦應依毒品危害防制條例第十八條第一項前段之規
    定宣告沒收銷燬之。
據上論斷，應依刑事訴訟法第二百九十九條第一項前段，毒品危害防制條例第十條第
一項、第二項、第二十條第三項前段、第十八條第一項前段，刑法第十一條前段、五
十六條、第四十七條、第五十一條第五款，判決如主文。
本案經檢察官李斌到庭執行職務。
中      華      民      國      九十      年      六    月      二十    日
                                    臺灣臺中地方法院刑事第四庭
                                        法  官  許  旭  聖
右正本證明與原本無異。
如不服本判決，應於送達後十日內向本院提出上訴狀（須附繕本），上訴於
臺灣高等法院臺中分院。
                                        書記官
中      華      民      國      九十      年      六    月      二十    日
附錄本案論罪科刑法條：
毒品危害防制條例第十條第一項：施用第一級毒品者，處六月以上五年以下有期徒刑
                              。
                      第二項：施用第二級毒品者，處三年以下有期徒刑。


司法院資訊處製作；財團法人民間司法改革基金會備份。
